lt-LT: Žvakės kvapo forma: Eterinis aliejus; Kvapusis priedas (kietas); Kvapieji karoliukai; Kvapusis aliejus; Be kvapo; Kita
nb: Duftform for stearinlys: Eterisk olje; Dufttilsetning (fast); Duftperler; Duftolje; Duftfri; Annet
sk-SK: Forma vône sviečky: Esenciálny olej; Vonná prísada (tuhá); Vonné perličky; Vonný olej; Bez parfumácie; Iné
de: Form des Duftstoffs für Kerzen: Ätherisches Öl; Duftzusatz (fest); Duftperlen; Duftöl; Duftneutral; Sonstige
th: รูปแบบของน้ำหอมสำหรับทำเทียน: น้ำมันหอมระเหย; สารเพิ่มความหอม (ของแข็ง); เม็ดบีดส์น้ำหอม; หัวน้ำหอม; ไม่มีน้ำหอม; อื่นๆ
sl-SI: Zasnova dišave za sveče: Eterično olje; Dišavni dodatek (trden); Dišavne perlice; Dišavno olje; Brez dišav; Drugo
hu: Gyertyaillatanyag formája: Illóolaj; Illatadalék (szilárd); Illatgyöngyök; Illatolaj; Illatmentes; Egyéb
cs: Forma vůně svíčky: Esenciální olej; Přísada vůně (pevná); Vonné perličky; Vonný olej; Bez parfemace; Jiné
vi: Dạng hương liệu nến: Tinh dầu; Phụ gia hương thơm (rắn); Hạt thơm; Hương liệu; Không hương liệu; Khác
fr: Forme du parfum pour bougie: Huile essentielle; Additif parfumé (solide); Perles parfumées; Huile parfumée; Sans parfum; Autre
fi: Kynttilän tuoksumuoto: Eteerinen öljy; Tuoksuaine (kiinteä); Tuoksuhelmet; Tuoksuöljy; Hajusteeton; Muu
en: Candle fragrance form: Essential oil; Fragrance additive (solid); Fragrance beads; Fragrance oil; Fragrance-free; Other
bg-BG: Форма на аромата за свещи: Етерично масло; Ароматна добавка (твърда); Ароматни перли; Ароматно масло; Без аромат; Други
ru: Форма ароматизатора для свечей: Эфирное масло; Ароматическая добавка (твердая); Ароматические гранулы; Ароматическое масло; Без отдушки; Другое
ro-RO: Formă parfum de lumânare: Ulei esențial; Aditiv parfumat (solid); Perle parfumate; Ulei parfumat; Fără parfum; Altele
da: Type af duft til stearinlys: Æterisk olie; Dufttilsætning (fast); Duftperler; Duftolie; Parfumefri; Andet
pt-BR: Forma da fragrância da vela: Óleo essencial; Aditivo de fragrância (sólido); Pérolas perfumadas; Óleo de fragrância; Sem fragrância; Outro
pl: Forma zapachu do świec: Olejek eteryczny; Dodatek zapachowy (stały); Perełki zapachowe; Olejek zapachowy; Bezzapachowe; Inne
zh-CN: 蜡烛香精形态: 精油; 香氛添加剂（固体）; 香氛珠; 香精油; 无香氛; 其他
tr: Mum kokusu formu: Uçucu yağ; Koku katkısı (katı); Koku boncukları; Esans yağı; Kokusuz; Diğer
hr-HR: Oblik mirisa svijeće: Eterično ulje; Mirisni aditiv (kruti); Mirisne perle; Mirisno ulje; Bez mirisa; Ostalo
ko: 양초 향료 형태: 에센셜 오일; 향료 첨가제(고체); 향료 비즈; 프래그런스 오일; 무향; 기타
pt-PT: Fragrância de vela: Óleo essencial; Aditivo de fragrância (sólido); Pérolas de fragrância; Óleo de fragrância; Sem fragrância; Outro
es: Presentación de la fragancia para velas: Aceite esencial; Aditivo de fragancia (sólido); Perlas de fragancia; Aceite de fragancia; Sin fragancia; Otro
sv: Doftämnesform för ljus: Eterisk olja; Dofttillsats (fast); Doftpärlor; Doftolja; Oparfymerad; Övrigt
ja: キャンドルの香り形状: エッセンシャルオイル; フレグランス添加剤 (固形); フレグランスビーズ; フレグランスオイル; 無香料; その他
zh-TW: 蠟燭香氛形式: 精油; 香氛添加劑 (固體); 香氛珠; 香精油; 無香; 其他
nl: Kaars geur vorm: Etherische olie; Geuradditief (vast); Geurparels; Geurolie; Geurvrij; Overig
el: Μορφή αρώματος κεριού: Αιθέριο έλαιο; Πρόσθετο αρώματος (στερεό); Σφαιρίδια αρώματος; Αρωματικό έλαιο; Χωρίς άρωμα; Άλλο
it: Forma di fragranza della candela: Olio essenziale; Additivo profumato (solido); Perle profumate; Olio profumato; Senza profumo; Altro